臺灣雲林地方法院刑事判決
111年度訴字第61號
公  訴  人  臺灣雲林地方檢察署檢察官
被      告  柳易德


上列被告因傷害等案件，經檢察官提起公訴（111年度調偵字第6
號），被告於準備程序中就被訴事實為有罪之陳述，經告知簡式
審判程序之旨，並聽取當事人之意見後，本院合議庭裁定由受命
法官獨任進行簡式審判程序，並判決如下：
    主    文
柳易德犯公然侮辱罪，處罰金新臺幣參仟元，如易服勞役，以新
臺幣壹仟元折算壹日；又犯傷害罪，處拘役伍拾日，如易科罰金
，以新臺幣壹仟元折算壹日；又犯毀損他人物品罪，處拘役肆拾
日，如易科罰金，以新臺幣壹仟元折算壹日。拘役部分，應執行
拘役捌拾日，如易科罰金，以新臺幣壹仟元折算壹日。
扣案之開山刀壹把沒收。
    事    實
一、柳易德於民國110年9月26日上午10時18分許，駕駛車牌號碼
    000-0000號自用小客車，行經雲林縣○○鎮○○里○○00號前道路
    ，適有黃啟祥駕駛車牌號碼000-0000號營業用小客車，搭載
    黃啟祥之岳父陳善清、母親劉秋香、配偶陳雅琳行經上開道
    路，柳易德與黃啟祥發生行車糾紛，柳易德心生不滿，竟基
    於公然侮辱、傷害、毀損之犯意，下車辱罵黃啟祥：幹你娘
    、幹你娘雞掰等語，及手持其所有之開山刀1把損壞黃啟祥
    車輛之後擋風玻璃、左後車窗玻璃、左前車窗玻璃，致該玻
    璃損壞而不堪使用，足生損害於黃啟祥，又朝著黃啟祥手臂
    揮砍1下，致黃啟祥受有右上臂撕裂傷，而柳易德手持開山
    刀損壞上開車窗玻璃時，原應注意如以所持開山刀砸該車窗
    ，會造成車窗玻璃的碎片噴賤劃傷乘客之身體，依當時情形
    並無不能注意之情事，竟疏未注意，仍持前述開山刀損壞該
    車窗，以致玻璃碎片噴濺，致陳善清受有左上臂多處擦傷等
    傷害。嗣經警方據報到場處理，始悉上情。
二、案經黃啟祥、陳善清訴由雲林縣警察局西螺分局報告臺灣雲
    林地方檢察署檢察官偵查起訴。
    理    由
壹、程序部分：
　　被告柳易德所犯之罪，非死刑、無期徒刑、最輕本刑為3年
    以上有期徒刑之罪，其於準備程序中就前揭被訴事實為有罪
    之陳述，經告知簡式審判程序之旨，並聽取其與公訴人之意
    見後，本院合議庭認無不得或不宜改依簡式審判程序進行之
    情事，依刑事訴訟法第273條之1第1項規定，裁定由受命法
    官獨任進行簡式審判程序，是本案之證據調查，依刑事訴訟
    法第273條之2規定，不受同法第159條第1項、第161條之2、
    第161條之3、第163條之1及第164條至第170條規定之限制，
    合先敘明。
貳、實體部分：
一、證據名稱：
　㈠被告柳易德於警詢時、偵查及本院審理時之自白（警卷第4頁
    至第8頁、本院卷第45頁、第46頁、第52頁）。
　㈡證人即告訴人黃啟祥於警詢時、偵查中之指證（警卷第9頁至
    第11頁、偵卷第37頁至第41頁）。
　㈢證人即告訴人陳善清警詢時、偵查中之指證（警卷第12頁至
    第12頁、偵卷第37頁至第41頁）。
　㈣證人陳雅琳於警詢時之證言（警卷第14頁至第15頁）。
　㈤證人劉秋香於警詢時之證言（警卷第16頁至第17頁）。
　㈥彰化基督教醫療法人雲林基督教醫院診斷書2張（警卷第21頁
    、第22頁）。
　㈦雲林縣警察局西螺分局扣押筆錄暨扣押物品目錄表1份（警卷
    第18頁至第20頁）。
　㈧刑案現場照片6張、行車紀錄器錄影畫面之翻拍照片11張、監
    視錄影畫面之翻拍照片8張（警卷第26頁至第36頁）。
　㈨扣案開山刀1把。
二、論罪科刑之理由：
  ㈠核被告所為，係犯刑法第309條第1項之公然侮辱罪、同法第2
    77條第1項之傷害罪、同法第354條之毀損他人物品罪、同法
    第284條第1項前段過失傷害罪。
  ㈡被告持開山刀損壞告訴人黃啟祥車輛之後擋風玻璃、左後車
    窗玻璃、左前車窗玻璃等毀損行為，係於密切接近之時地實
    施，侵害同一法益，各行為間獨立性極為薄弱，依一般社會
    健全觀念，在時間差距上難以強行分開，應視為數個舉動之
    接續實行，屬接續犯。
  ㈢被告故意以開山刀毀損告訴人黃啟祥車窗，同時造成告訴人
    陳善清受有上開傷勢，為一行為觸犯毀損他人物品罪及過失
    傷害罪，為想像競合犯，依刑法第55條前段，應從一重而論
    以毀損他人物品罪。公訴意旨認為係數罪併罰，容有誤會。
　㈣被告所犯公然侮辱罪、傷害罪、毀損他人物品罪，犯意各別
    ，行為互殊，應予分論併罰。
  ㈤爰以行為人之責任為基礎，審酌被告因行車糾紛與素不相識
    之告訴人黃啟祥發生爭執，未思循理性方式化解衝突，竟公
    然以穢語辱罵告訴人黃啟祥，並持開山刀傷害告訴人黃啟祥
    ，致告訴人黃啟祥受有上開傷勢，又持開山刀毀損告訴人黃
    啟祥之車輛，造成告訴人陳善清受有傷害，實屬不該，衡以
    其於偵查及本院審理時坦承犯行，然迄未與告訴人黃啟祥、
    陳善清達成和解、獲得其等原諒之犯後態度，暨考量被告並
    無經法院論罪科刑之前科、犯罪之動機、手段、情節、告訴
    人2人所受傷勢程度，及被告自陳之教育程度、職業、生活
    及家庭經濟狀況、告訴人2人之意見（見本院卷第53頁、第5
    4頁）等一切情狀，分別量處如主文所示之刑，並就所處拘
    役刑與罰金刑部分，分別諭知易服勞役及易科罰金之折算標
    準。另參以被告所犯傷害罪、毀損他人物品罪之罪質有異、
    行為時間間隔接近，暨被告犯罪行為之不法與罪責程度、各
    罪所反應被告之人格特性與傾向、對被告施以矯正之必要性
    等，就拘役部分，定其應執行刑為如主文所示，並諭知易科
    罰金之折算標準。
三、沒收部分：
　　扣案之開山刀1把為被告所有而供本件犯罪使用，業據被告
    於警詢時供述明確（見警卷第5頁背面），爰依刑法第38條
    第2項前段規定，宣告沒收。
據上論斷，依刑事訴訟法第273條之1第1項、第299條第1項前段
，判決如主文。
本案經檢察官柯木聯提起公訴，檢察官林豐正到庭執行職務。
中　　華　　民　　國　　111 　年　　3 　　月　　10　　日
                  刑事第二庭  法  官  簡鈺昕
以上正本證明與原本無異。　　　　　　　　　
如不服本判決應於收受判決後20日內向本院提出上訴書狀，並應
敘述具體理由；其未敘述上訴理由者，應於上訴期間屆滿後20日
內向本院補提理由書（均須按他造當事人之人數附繕本）。「切
勿逕送上級法院」。
                              書記官  林芳宜  
中　　華　　民　　國　　111 　年　　3 　　月　　10　　日
附錄本案論罪科刑法條全文：
中華民國刑法第277條
傷害人之身體或健康者，處5年以下有期徒刑、拘役或50萬元以
下罰金。
犯前項之罪，因而致人於死者，處無期徒刑或7年以上有期徒刑
；致重傷者，處3年以上10年以下有期徒刑。
中華民國刑法第284條
因過失傷害人者，處1年以下有期徒刑、拘役或10萬元以下罰金
；致重傷者，處3年以下有期徒刑、拘役或30萬元以下罰金。
中華民國刑法第309條
公然侮辱人者，處拘役或9千元以下罰金。
以強暴犯前項之罪者，處1年以下有期徒刑、拘役或1萬5千元以
下罰金。
中華民國刑法第354條
毀棄、損壞前二條以外之他人之物或致令不堪用，足以生損害於
公眾或他人者，處2年以下有期徒刑、拘役或1萬5千元以下罰金
。